---
title: "ES_EM_Exer1"
output: html_document
---


## 教育测量与统计课程练习一


姓名：  
学号：


作业请直接在本文件基础上编辑而成。
代码请放在如下的结构体内

```{r}

# 你的代码

```

对结果的描述请直接编辑即可。

### 读取SPSS数据

操作要点：

+ 加载**foreign**包  
+ 设置绝对路径  
+ 以*read.spss*函数读取文件  

```{r}
library(foreign)
addr<-'D:/OneDrive/LECTURES/2018_fall/ES/CEPS基线调查学生数据.sav'
t2<-read.spss(file=addr,use.value.labels = FALSE, to.data.frame = TRUE)
```



### 统计图形的选择使用

+ 对题目A7-A10，选择合适的统计图描述其分布情况，并对统计图形的结果进行概括
+ 以性别为分组变量，以boxplot比较男生和女生在标准化后的语文、数学、英语三门课的分数情况
+ 以性别为分布变量，在一张图里以核函数图形呈现男生和女生的数学分数分布情况


### 变量的描述统计
+ 对题目A13-A14，分别计算其均值、中数、众数、标准差、方差、最小值和最大值。
+ 基于A13和A14,计算每个同学BMI的值（具体计算方法请自行搜索）。
+ 对BMI的值进行编码以实现分类，编码方法如下：

15或以下 = 饥饿
15.1-17.4 = 厌食症
17.5 - 18.4 = 过轻
18.5 - 24.9 = 理想
25-29.9 = 超重
30 - 39.9 = 肥胖
40或以上 = 病态肥胖

+ 对编码后的BMI结果计算频数表，报告上述各类的比例。

### 区间估计
+ 对A15题，以此数据为样本，估计全国七年级同学的左眼近视度数的95%置信区间
+ 对A15题，以此数据为样本，估计全国九年级同学的右眼近视度数的95%置信区间
+ 对A15题，以此数据为样本，计算全国七年级同学左右眼的平均近似度数的95%之心区间
+ 根据平均近似度数的均值和标准差，以正态分布的密度函数计算不同平均近似度数的概率密度函数值，
并用图形描绘出来


### t检验
+ 将A18的五个小题加和，比较独生子女和非独生子女在消极情绪方面是否有显著差异，完成统计检验后，
请清楚描述其结果
+ 考虑B13和B14题，比较家里有电脑和没有电脑的同学在周一到周五平均每天作业时间（分钟）上是否有显著差异，
请清楚描述其结果


### 方差分析

+ 将A18的五个小题加和，比较目前家庭经济条件不同的同学在消极情绪方面是否有显著差异，完成统计检验后，
请清楚描述其结果
+ 比较目前家庭经济条件不同的同学在BMI的值上是否有显著差异，完成统计检验后，请清楚描述其结果


